ACORDAO-COMPLETO-2391388

ACÓRDÃO DE RELAÇÃO

ACÓRDÃO DE RELAÇÃO 37/2020 ATA 1/2020 - PLENÁRIO

Acórdão 37/2020-TCU-Plenário
Trata-se de representação acerca de irregularidades ocorridas na contratação direta da empresa Cobra Tecnologia S.A. pelo Banco da Amazônia S.A. - Basa, que, mediante o Acórdão 3126/2012-TCU-Plenário, modificado pelo Acórdão 763/2015-TCU-Plenário, aplicou multas individuais aos responsáveis envolvidos.
Considerando que Álvaro Chaves de Lemos, Walter Raimundo Lima Franco, Ana Lúcia Braga de Araújo, Mâncio Lima Cordeiro, Evandro Bessa de Lima Filho e Milton Barbosa Cordeiro comprovaram o recolhimento integral das multas constantes dos subitens 9.5 e 9.6 do Acórdão 3126/2012-TCU-Plenário, modificado pelo Acórdão 763/2015-TCU-Plenário;
considerando que José Carlos Rodrigues Bezerra está efetuando o recolhimento parcelado da multa a ele imputada;
considerando os pareceres uniformes da unidade técnica e do Ministério Público junto ao TCU;
os ministros do Tribunal de Contas da União, reunidos em sessão de Plenário, ACORDAM, por unanimidade, de acordo com os pareceres emitidos nos autos e com fundamento nos arts. 27 da Lei 8.443/1992; 217, §2º, e 218 do Regimento Interno, em:
a) expedir quitação a Álvaro Chaves de Lemos, Walter Raimundo Lima Franco, Ana Lúcia Braga de Araújo, Mâncio Lima Cordeiro, Evandro Bessa de Lima Filho e Milton Barbosa Cordeiro:
- Quitação relativa ao subitem 9.5 do Acórdão 3126/2012-TCU-Plenário, modificado pelo Acórdão 763/2015-TCU-Plenário
	- Álvaro Chaves de Lemos
	Valor original da multa:              R$ 5.000,00
	Data de origem da multa:        08/04/2015

	Valor recolhido:                          R$ 5.815,39
	Data do recolhimento:             23/04/2019

		 (última parcela) 

	- Walter Raimundo Lima Franco
	Valor original da multa:              R$ 5.000,00
	Data de origem da multa:        08/04/2015

	Valor recolhido:                          R$ 5.708,44
	Data do recolhimento:             02/05/2018

		 (última parcela) 

	- Ana Lúcia Braga de Araújo
	Valor original da multa:              R$ 5.000,00
	Data de origem da multa:        08/04/2015

	Valor recolhido:                          R$ 5.821,73
	Data do recolhimento:             25/04/2019

		 (última parcela) 

- Quitação relativa ao subitem 9.6 do Acórdão 3126/2012-TCU-Plenário, modificado pelo Acórdão 763/2015-TCU-Plenário
	- Mâncio Lima Cordeiro
	Valor original da multa:              R$ 10.000,00
	Data de origem da multa:        08/04/2015

	Valor recolhido:                          R$  11.400,11
	Data do recolhimento:             08/11/2019

		 (última parcela) 

	- Evandro Bessa de Lima Filho
	Valor original da multa:              R$ 10.000,00
	Data de origem da multa:        08/04/2015

	Valor recolhido:                                R$  11.381,83
	Data do recolhimento:             18/10/2017

		 (última parcela) 

	- Milton Barbosa Cordeiro
	Valor original da multa:              R$ 10.000,00
	Data de origem da multa:        08/04/2015

	Valor recolhido:                          R$  11.271,19
	Data do recolhimento:             28/04/2017

		 (última parcela) 

b) prosseguir com o acompanhamento do recolhimento das demais parcelas da multa imputada a José Carlos Rodrigues Bezerra;
1. Processo TC-Processo 019.534/2006-0 (REPRESENTAÇÃO) 
1.1. Apensos: TC Processo 027.072/2008-4 (REPRESENTAÇÃO) ; TC Processo 023.698/2016-0 (COBRANÇA EXECUTIVA) ; TC Processo 033.266/2008-3 (SOLICITAÇÃO) ; TC Processo 023.699/2016-7 (COBRANÇA EXECUTIVA) .
1.2. Classe de Assunto: VII.
1.3. Responsáveis: Álvaro Chaves de Lemos (CPF XXX.071.972-XX) ; Walter Raimundo Lima Franco (CPF XXX.806.282-XX) ; Ana Lúcia Braga de Araújo (CPF XXX.518.927-XX) ; Mâncio Lima Cordeiro (CPF XXX.734.472-XX) ; Evandro Bessa de Lima Filho (CPF XXX.431.947-XX) ; Milton Barbosa Cordeiro (CPF XXX.480.672-XX) ; José Carlos Rodrigues Bezerra (CPF XXX.235.051-XX) .
1.4. Unidade: Banco da Amazônia S.A.
1.5. Relatora: ministra Ana Arraes.
1.6. Representante do Ministério Público: subprocurador-geral Paulo Soares Bugarin.
1.7. Unidade Técnica: Secretaria de Gestão de Processos - Seproc.
1.8. Representação legal: Luiz Augusto dos Santos Porto (OAB/AM 6.168) e outros, representando Banco da Amazônia S.A.; Celio Cota de Queiroz (OAB/DF 18.265) e outros, representando Cobra Tecnologia S.A.; Marçal Marcellino da Silva Neto (OAB/PA 5.865) e outros, representando Evandro Bessa de Lima Filho, José Carlos Rodrigues Bezerra, Mâncio Lima Cordeiro, Milton Barbosa Cordeiro, Walter Raimundo Lima Franco, Álvaro Chaves de Lemos. 
1.9. Determinações/Recomendações/Orientações: não há.

Banco da Amazônia S.A.

Álvaro Chaves de Lemos (CPF XXX.071.972-XX); Walter Raimundo Lima Franco (CPF XXX.806.282-XX); Ana Lúcia Braga de Araújo (CPF XXX.518.927-XX); Mâncio Lima Cordeiro (CPF XXX.734.472-XX); Evandro Bessa de Lima Filho (CPF XXX.431.947-XX); Milton Barbosa Cordeiro (CPF XXX.480.672-XX); José Carlos Rodrigues Bezerra (CPF XXX.235.051-XX).

ANA ARRAES

Subprocurador-geral Paulo Soares Bugarin.

REPRESENTAÇÃO (REPR)